# 求助陈版主，公租房入账处理。

提问人：liuweisheng 时间：2022-03-05 10:59:08
城投公司接收划过来的公租房会计处理：
借：什么科目
贷：资本公积
谢谢版主解惑。

回答人：chenyiwei
首先应判断是否满足企业会计体系下的确认资产条件。在满足资产确认条件的前提下，应确认为固定资产而不是投资性房地产。